臺灣高等法院高雄分院刑事裁定　　　　　　　　　　 九十三年度聲再字第九二號
　　再審聲請人　甲○○
　　即受判決人
右列聲請人因傷害案件，對於本院九十一年度上易字第二七九號中華民國九十一年四
月二十三日確定判決（臺灣高雄地方法院八十九年度易字第二一八九號、臺灣高雄地
方法院檢察署八十九年度偵字第一一一０號），聲請再審，本院裁定如左：
    主  文
再審之聲請駁回。
    理  由
一、聲請意旨略稱：聲請人因傷害案件，經鈞院確定判決於九十一年四月二十三日判
    處拘役二十日、緩刑二年確定，該確定判決認聲請人因與告訴人佘吉祥亙毆，並
    未與告訴人達成和解，但雙方業已於八十九年十一月五日成立和解，故告訴人應
    依和解書內容所載不再追究，主動撤回告訴，惟告訴人卻在事後反悔，拒絕拿出
    和解書簽章，並又請求民事損害賠償，業經鈞院民事九十一年度上易字第二０九
    號判決，認定雙方和解業已成立，因而判決告訴人敗訴，該判決確認於八十九年
    十一月五日成立和解之新證據，係在原確定判決前即已經存在，但未及時發現者
    ，足認聲請人應受無罪之判決，故依刑事訴訟法第四百二十條第一項第六款之規
    定，聲請再審云云。
二、按有罪之判決確定後，為受判決人之利益聲請再審，必其聲請之理由合於刑事訴
    訟法第四百二十條第一項各款所定情形之一，始准許之。又該條第一項第六款所
    謂發見確實之新證據，係指該證據於判決前已經存在，判決後始行發見者而言，
    若判決前已經提出或聲請調查之證據，即非此所謂之新證據。又此新證據必須從
    形式上觀察，毋庸經調查程序，顯然可認為足以動搖原確定判決而為受判決人有
    利判決者為限。
三、查聲請人與告訴人佘吉祥於民國八十八年十月二十一日中午十二時三十分至一時
    之間，因大樓申請核退房屋稅問題雙方發生言語衝突，經管理員于嘯波制止無效
    ，甲○○與佘吉祥二人竟各基於普通傷害犯意出手互毆，佘吉祥因而受有右眼下
    眼簾及右眼結膜下出血、右眼外傷性虹彩炎併虹彩肌麻痺、鼻出血、右腋下及右
    上側胸部抓傷等傷害之傷害犯行，業經原確定判決依告訴人之指訴、證人張芬（
    告訴人之配偶）、證人即管理員于嘯波之證述，以及高雄市立大同醫院之診斷證
    明書等證據，認定聲請人有傷害犯行。聲請人聲請意旨，提出本院民事九十一年
    度上易字第二０九號判決，該民事判決認定雙方和解業已成立，因而判決告訴人
    敗訴，該判決確認雙方已於八十九年十一月五日達成和解，認係新證據云云，然
    查聲請人與告訴人雖於八十九年十一月五日已成立和解，因告訴人未履行和解之
    承諾「雙方無條件握手言和，不再追究」，並未向法院撤回告訴，姑且不論該和
    解書不足以動搖原確定判決，何況該和解書當時已經存在，為聲請人所明知，顯
    非聲請人所不知，而於判決後使發見者，聲請人主張係刑事訴訟法第四百二十條
    第一項第六款所謂發見確實之新證據，並無理由。此外，本件聲請人所舉聲請再
    審之理由，核與上引法條所定無一相符，應認為無再審理由，爰依同法第四百三
    十四條第一項，裁定如主文。
中      華      民      國    九十三    年      七      月    二十八    日
                              臺灣高等法院高雄分院刑事第一庭
                                  審判長法官  吳水木
                                        法官  趙文淵
                                        法官  曾玉英
右正本證明與原本無異。
不得抗告。
                                  法院書記官  黃麗蓉
中      華      民      國    九十三    年      七      月     二十九   日
